臺灣彰化地方法院刑事判決　　　　　　　 96年度易字第228號
公　訴　人　臺灣彰化地方法院檢察署檢察官
被　　　告　乙○○
上列被告因竊盜案件，經檢察官提起公訴（96年度偵字第116 號
），於本院準備程序中，被告就被訴事實為有罪之陳述，經裁定
改行簡式審判程序，本院判決如下：
    主  文
乙○○犯如附表壹所示之罪，各應處如附表壹所示之刑，應執行
有期徒刑壹年拾月。扣案如附表貳所示之物沒收。
　　犯罪事實及理由
一、乙○○因缺錢花用，竟夥同甲○○（所涉竊盜犯行由檢察官
    另行偵辦）共同基於意圖為自己不法所有犯意聯絡，於附表
    1 所示之時間、地點，由乙○○駕駛車號0460-LE 號廂型車
    搭載甲○○至如附表1 所示之地點，分別以附表1 所示之方
    式，竊取附表1 編號1 至5 所示之電腦液晶螢幕等物品，得
    手後即將所竊得之物品搬至前開廂型車上，並將上開部分竊
    得之電腦物品（即丁○○所有之電腦主機1 臺、液晶螢幕1
    臺，庚○○所有之電腦主機1 臺，丙○○所有之液晶螢幕1
    臺），載往臺中縣豐原市○○街103 巷5 號6 樓售予張志豪
    （所涉贓物罪部分由檢察官另行偵辦中），其餘竊得物品則
    由甲○○出售予不詳年籍之人，所得款項則平分花用。嗣於
    95年11月8 日15時許及同日17時10分許，為警分別持臺灣雲
    林地方法院、本院所核發之搜索票，在雲林縣西螺鎮○○○
    路6 號及彰化縣彰化市○○里○○○街61巷8 號乙○○住處
    ，分別執行搜索查獲，並扣得乙○○所有並供其犯上開竊盜
    所用之空氣槍1 枝（含彈匣1 個，槍枝管制編號：00000000
    00號）、萬能鉗1 支暨起獲己○○所有之CD收納袋1 個（已
    發還）。另於95年11月21日上午10時許，在張志豪前揭住處
    ，起獲上開丁○○所有之電腦主機1 臺、液晶螢幕1 臺、庚○○所有之電腦主機1 臺及丙○○所有之液晶螢幕1 臺（均
    已發還）。
二、按除被告所犯為死刑、無期徒刑、最輕本刑為3 年以上有期
    徒刑之罪或高等法院管轄第1 審案件者外，於前條第1 項程
    序進行中，被告先就被訴事實為有罪之陳述時，審判長得告
    知被告簡式審判程序之旨，並聽取當事人、代理人、辯護人
    及輔佐人之意見後，裁定進行簡式審判程序；除簡式審判程
    序及簡易程序案件外，第1 審應行合議審判，刑事訴訟法第
    273 條之1 第1 項、第284 條之1 分別定有明文。本件被告
    乙○○所涉係死刑、無期徒刑、最輕本刑為3 年以上有期徒
    刑之罪或高等法院管轄第1 審案件以外之罪，並於本院行準
    備程序時就被訴事實為有罪之陳述，本院合議庭依前揭規定
    ，經評議結果，裁定改由受命法官獨任行簡式審判程序。
三、上開事實，業據被告乙○○於本院審理時坦承不諱，核與證
    人即被害人己○○、戊○○、壬○○、辛○○、王智楷、丁○○、庚○○、丙○○等人於警詢中所指述之遭竊情節相符
    ，並有贓物認領保管單4 紙、查獲現場照片、監視器畫面翻
    拍照片等件在卷可稽，復有空氣手槍1 枝（含彈匣1 個，槍
    枝管制編號：0000000000號）及萬能鉗1 支扣案可資佐證，
    足徵被告之自白與事實相符，堪以採信。
四、按刑法第321 條第1 項第3 款之攜帶兇器竊盜罪，係以行為
    人攜帶兇器竊盜為其加重條件。此所謂兇器，其種類並無限
    制，凡客觀上足對人之生命、身體、安全構成威脅，具有危
    險性之兇器均屬之；且祇須行竊時攜帶此種具有危險性之兇
    器為已足，並不以攜帶之初有行兇之意圖為必要（最高法院
    著有79年臺上字第5253號判例參照）。又喇叭鎖係門扇之一
    部分，毀壞喇叭鎖即係毀壞門扇之行為（最高法院83年度臺
    上字第3856號判決參照）。核被告乙○○所為，係犯刑法第
    321 條第1 項第2 款、第3 款之攜帶兇器毀壞門扇竊盜罪（
    附表1 編號1 、4） 、刑法第321 條第2 項、第1 項第3 款
    之攜帶兇器竊盜未遂罪（附表1 編號2） 、刑法第320 條第
    1 項普通竊盜罪（附表1 編號3） 、刑法第321 條第1 項第
    1 款、第2 款、第3 款之攜帶兇器毀壞門扇夜間侵入住宅竊
    盜罪（附表1 編號5） 。又被告已著手於附表1 編號2 之竊
    盜犯罪行為之實行，惟未生竊得財物之犯罪結果，為未遂犯
    ，應依刑法第25條規定，減輕其刑。查被告先後涉犯如附表
    1 所示之竊盜犯行，犯意各別、行為互殊，應分論併罰。爰
    審酌被告之素行，不思以正當工作謀生，遭逢經濟困頓即萌
    生竊盜犯意，恣意侵害他人之財產權，及考量其智識程度、
    犯罪動機、手段、犯後已能坦承犯行之態度等一切情狀，分
    別量處如主文所示之刑，並定其應執行刑。又上開於95年11
    月8 日為警所查扣之空氣槍1 枝（含彈匣1 個，槍枝管制編
    號：0000000000號，扣存於本院96年度訴字第284 號）及萬
    能鉗1 支（扣存本案），分別為被告乙○○或共犯甲○○所
    有，並分別供其犯本件如附表1 編號1 、2 、4 、5 所示之
    竊盜犯罪所用之物，業據被告供承在卷，茲依刑法第38條第
    1 項第2 款規定沒收之。至其餘扣案如附表3 所示之物品（
    除前揭萬能鉗1 支外），被告堅詞否認係其本案所竊得之物
    品，且否認係供本案犯罪所用之物，卷內復乏證據足資認定
    該等物品與本案竊盜犯行有涉，爰不併予宣告沒收。
五、據上論斷，應依刑事訴訟法第273 條之1 第1 項、第300 條
    、第299 條第1 項前段、第310 條之2 、第454 條第1 項，
    刑法第320 條第1 項、第321 條第2 項、第1 項第1 款、第
    2 款、第3 款、第25條、第51條第5 款、第38條第1 項第2
    款，刑法施行法第1 條之1 ，判決如主文。
本案經檢察官張尹敏到庭執行職務。
中　　華　　民　　國　　96　　年　　5 　　月　　11　　日
                  　刑事第一庭     法　官      郭麗萍
如不服本判決，應於判決送達後10日內向本院提出上訴狀 (須附
繕本)。
以上正本證明與原本無異。
如不服本判決，應於判決送達後10日內向本院提出上訴狀 (須附
繕本)。
告訴人或被害人對於判決如有不服具備理由請求檢察官上訴者，
其上訴期間之計算係以檢察官收受判決正本之日期為準。
中　　華　　民　　國　　96　　年　　5 　　月　　21　　日
                                      書記官   張子涵
附錄本案論罪科刑法條全文：
中華民國刑法第320條
（普通竊盜罪、竊佔罪）
意圖為自己或第三人不法之所有，而竊取他人之動產者，為竊盜
罪，處 5 年以下有期徒刑、拘役或 5 百元以下罰金。
意圖為自己或第三人不法之利益，而竊佔他人之不動產者，依前
項之規定處斷。
前二項之未遂犯罰之。
中華民國刑法第321條
（加重竊盜罪）
犯竊盜罪而有左列情形之一者，處 6 月以上、 5 年以下有期徒
刑：
一  於夜間侵入住宅或有人居住之建築物、船艦或隱匿其內而犯
    之者。
二  毀越門扇、牆垣或其他安全設備而犯之者。
三  攜帶兇器而犯之者。
四  結夥三人以上而犯之者。
五  乘火災、水災或其他災害之際而犯之者。
六  在車站或埠頭而犯之者。
前項之未遂犯罰之。
附表1：
┌─┬──────┬──────┬───────────┬───┬─────────┬─────────┐
│編│犯罪時間    │犯罪地點    │行為方式              │被害人│所得財物          │應處罪刑          │
│號│            │            │                      │      │                  │                  │
├─┼──────┼──────┼───────────┼───┼─────────┼─────────┤
│１│95年9月9日  │雲林縣斗六市│乙○○、甲○○共同基於│己○○│電腦液晶螢幕1 臺│乙○○共同攜帶兇器│
│  │            │八德路95號（│犯意聯絡，並持甲○○所│      │、室內電話機1 臺│毀壞門扇竊盜，處有│
│  │            │起訴書誤載為│有可供兇器使用之萬能鉗│      │、CD收納袋1 個（│期徒刑柒月。扣案之│
│  │            │96號）      │破壞己○○位於該址1 樓│      │已返還）、PS2 遊│萬能鉗壹支沒收。  │
│  │            │            │房間喇叭鎖後，進入房間│      │戲機1 臺、電視盒│                  │
│  │            │            │內竊取之。            │      │1 個、隨身碟1 個│                  │
│  │            │            │                      │      │。                │                  │
├─┼──────┼──────┼───────────┼───┼─────────┼─────────┤
│２│95年10月20日│雲林縣斗六市│乙○○、甲○○共同基於│壬○○│未遂。            │乙○○共同攜帶兇器│
│  │13時許      │建成路269號 │犯意聯絡，見該大樓大門│      │                  │竊盜未遂，處有期徒│
│  │            │大樓地下室  │未鎖，由甲○○攜帶鄭忠│      │                  │刑伍月。扣案之空氣│
│  │            │            │儀所有可作為兇器使用之│      │                  │槍壹枝（含彈匣壹個│
│  │            │            │空氣槍1 枝（槍枝管制編│      │                  │，槍枝管制編號：一│
│  │            │            │號：0000000000號，鄭忠│      │                  │000000000│
│  │            │            │儀所涉槍砲彈藥刀械管制│      │                  │號）沒收。        │
│  │            │            │條例另案審理）進入大樓│      │                  │                  │
│  │            │            │地下室，乙○○則在門外│      │                  │                  │
│  │            │            │把風，甲○○並持該空氣│      │                  │                  │
│  │            │            │槍射穿壬○○停放於地下│      │                  │                  │
│  │            │            │室之車號2F-8306 號自小│      │                  │                  │
│  │            │            │客車車窗玻璃，欲行竊車│      │                  │                  │
│  │            │            │內財物時，適有該大樓住│      │                  │                  │
│  │            │            │戶返回地下室停車場，李│      │                  │                  │
│  │            │            │正清見狀立即離開而未得│      │                  │                  │
│  │            │            │逞。【侵入建築物部分，│      │                  │                  │
│  │            │            │未據告訴】            │      │                  │                  │
├─┼──────┼──────┼───────────┼───┼─────────┼─────────┤
│３│95年10月20日│雲林縣斗六市│乙○○、甲○○共同基於│辛○○│鑰匙1 串（已在屋外│乙○○共同竊盜，處│
│  │13時30分許  │建成路269號 │犯意聯絡，由甲○○徒手│      │尋獲）。          │有期徒刑月。    │
│  │            │3樓         │進入該住處竊取之。【侵│      │                  │                  │
│  │            │            │入住宅部分，未據告訴】│      │                  │                  │
├─┼──────┼──────┼───────────┼───┼─────────┼─────────┤
│４│95年11月2日 │彰化縣員林鎮│乙○○、甲○○共同基於│戊○○│電腦主機1 臺、│乙○○共同攜帶兇器│
│  │12時許      │山腳路2段460│犯意聯絡，並持甲○○所│      │電腦喇叭1 個、滑│毀壞門扇竊盜，處有│
│  │            │巷87弄35號  │有之可供兇器使用之萬能│      │鼠1 個、背包1 個│期徒刑柒月。扣案之│
│  │            │            │鉗破壞該處房間喇叭鎖後│      │。                │萬能鉗壹支沒收。  │
│  │            │            │，進入房間內竊取之。  │      │                  │                  │
├─┼──────┼──────┼───────────┼───┼─────────┼─────────┤
│５│95年11月5日 │彰化縣員林鎮│乙○○、甲○○共同基於│王智楷│王智楷：電腦螢幕│乙○○共同攜帶兇器│
│  │凌晨2時許   │山腳路2段460│犯意聯絡，並持甲○○所│丁○○│1 臺、電視盒1 個│毀壞門扇於夜間侵入│
│  │            │巷87弄35號  │有之可供兇器使用之萬能│庚○○│、背包1 只、行│住宅竊盜，處有期徒│
│  │            │            │鉗破壞該處房間喇叭鎖後│丙○○│李包1 只。丁○○：│刑柒月。扣案之萬能│
│  │            │            │，進入房間內竊取之。  │      │電腦主機1 臺、│鉗壹支沒收。      │
│  │            │            │                      │      │液晶螢幕1 臺（均已│                  │
│  │            │            │                      │      │返還）。庚○○：│                  │
│  │            │            │                      │      │電腦主機1 臺（已返│                  │
│  │            │            │                      │      │還）、液晶螢幕1 │                  │
│  │            │            │                      │      │臺。丙○○：電腦│                  │
│  │            │            │                      │      │主機1 臺、液晶螢│                  │
│  │            │            │                      │      │幕1 臺。          │                  │
└─┴──────┴──────┴───────────┴───┴─────────┴─────────┘
附表2：
(1)空氣槍1 枝（含彈匣1 個，槍枝管制編號：0000000000號）
(2)萬能鉗1 支。
